【裁判字號】    95,易,1108
【裁判日期】    951027
【裁判案由】    竊盜
【裁判全文】
臺灣彰化地方法院刑事判決              95年度易字第1108號
公  訴  人  臺灣彰化地方法院檢察署檢察官
被      告  乙○○
                    巷14弄1.
上列被告因竊盜案件，經檢察官聲請簡易判決處刑（95年度偵字
第7645號），經本院北斗簡易庭受理後（95年度斗簡字第547號
），認為不宜以簡易判決處刑，簽移本院刑事庭依通常程序審理
，被告於本院準備程序中就被訴事實為有罪之陳述，經本院合議
庭裁定由受命法官獨任行簡式審判程序，判決如下：
    主  文
乙○○攜帶兇器竊盜，處有期徒刑陸月，如易科罰金，以佰元
折算壹日。緩刑年。
未扣案之扳手壹支沒收。
    事  實
一、乙○○因向林金象借用之車牌號碼F4-1637號自用小客車分
    期貸款未如期繳納，為免遭銀行拖回，於民國94年11月間某
    日，在彰化縣芳苑鄉○○村○○路○○段58號前廣場，見甲
    ○○所有車牌號碼5H-2552號自用小客車停放該處，竟意圖
    為自己不法之所有，持自備之客觀上可供兇器使用之扳手一
    支，拆卸上開自用小客車之車牌2面而竊盜得手，並將該2面
    車牌懸掛於前揭F4-1637號之自用小客車上使用。嗣於95年8
    月3日4時50分許，在彰化縣二林鎮○○里○○路與新生路交
    岔路口為警查獲，並扣得上開5H-2552號車牌2面。
二、案經彰化縣警察局二林分局報告臺灣彰化地方法院檢察署檢
    察官偵查並聲請簡易判決處刑，經本院改依通常程序審理。
      理  由
一、本案被告乙○○所犯係死刑、無期徒刑、最輕本刑為3年以
    上有期徒刑以外之罪，其於準備程序就前揭被訴事實為有罪
    之陳述，經受命法官告知簡式審判程序之旨，並聽取被告與
    公訴人之意見後，本院認無不得或不宜改依簡式審判程序進
    行之處，爰依刑事訴訟法第273條之1第1項、第284條之1，
    裁定本案由受命法官獨任進行簡式審判程序。
二、上開事實業據被告乙○○迭於警詢、偵查及本院準備程序及
    審理時坦承不諱，核與被害人甲○○指述情節相符，復有扣
    押物品目錄表、贓物認領保管單及車牌照片各1張在卷可稽
    足認被告任意性自白與事實相符，可以採信。本件事證明確
    ，被告犯行堪以認定，應予依法論科。
三、按刑法第321條第1項第3款之攜帶兇器竊盜罪，係以行為人
    攜帶兇器竊盜為其加重條件，此所謂兇器，其種類並無限制
    ，凡客觀上足對人之生命、身體、安全構成威脅，具有危險
    性之兇器均屬之，且祇須行竊時攜帶此種具有危險性之兇器
    為已足，並不以攜帶之初有行兇之意圖為必要，最高法院79
    年臺上字第5253號判例意旨參照，查本件被告乙○○持以行
    竊所用之扳手一支（未扣案），既可用以拆卸車牌，可見係
    堅硬材質所製，如用以揮刺，客觀上對人之生命、身體仍具
    有危險性，自屬兇器無訛，是核被告所為，係犯刑法第321
    條第1項第3款之攜帶兇器竊盜罪。爰審酌被告正值青壯，不
    思以正途取財，危害社會治安及被害人之財產權益，然所得
    財物價值尚非至鉅，車牌已由被害人領回，且犯後坦承犯行
    ，態度良好等一切情狀，量處如主文所示之刑，以示懲儆。
    另按，被告行為後，刑法第41條業於94年2月2日修正公布，
    並自95年7月1日生效施行，修正前之刑法第41條第1項前段
    規定：「犯最重本刑為5年以下有期徒刑以下之刑之罪，而
    受6個月以下有期徒刑或拘役之宣告，因身體、教育、職業
    、家庭之關係或其他正當事由，執行顯有困難者，得以1 元
    以上3元以下折算1日，易科罰金。」，依修正前之罰金罰鍰
    提高標準條例第2條前段 (現已刪除)規定，就其原定數額提
    高為1百倍折算1日，則本件被告行為時之易科罰金折算標準
    ，應以銀元3百元折算1日，經折算為新臺幣後，應係以新臺
    幣9百元折算為1日；惟95年7月1日生效施行之現行刑法第41
    條第1項前段則規定：「犯最重本刑為5年以下有期徒刑以下
    之刑之罪，而受6個月以下有期徒刑或拘役之宣告者，得以
    新臺幣1千元、2千元或3千元折算1日，易科罰金。」，比較
    修正前、後之易科罰金折算標準，係以95年7月1日修正施行
    前之規定，較有利於行為人，依刑法第2條第1項前段之規定
    ，自應適用被告行為時即修正前刑法第41條第1項前段之規
    定，定其易科罰金之折算標準。
四、再按，刑法第74條業於94年2月2日修正公布，並於95年7月1
    日施行。但犯罪在刑法新法施行前，新法施行後，緩刑之宣
    告，應適用新法第74條之規定，最高法院95年5月23日刑事
    庭第8次會議決議可資參照。查本件被告未曾受有期徒刑以
    上刑之宣告，有臺灣高等法院被告全國前案紀錄表1份在卷
    可稽，因一時失慮，偶罹刑典，事後已坦承犯行，深具悔意
    ，經此刑之宣告後，應知警惕而無再犯之虞，本院因認暫不
    執行其刑為當，爰依修正後刑法第74條第1項第1款之規定予
    以宣告緩刑3年，用啟自新，併觀後效。
五、末按，從刑應附屬於主刑，除法律有特別規定者外，應依主
    刑所適用之法律。查未扣案之扳手1支係被告乙○○所有且
    供持以行竊車牌之物，現置放在其住處等情，業據被告乙○
    ○於本院審理時供明在卷，此外亦查無其他積極證據證明該
    扳手1支確已滅失，爰依修正前刑法第38條第1項第2款規定
    宣告沒收之。
據上論斷，應依刑事訴訟法第452條、第273條之1第1項、第299
條第1項前段，刑法第2條第1項前段、第321條第1項第3款、修正
前刑法第41條第1項前段、刑法第74條第1項第1款、修正前刑法
第38條第1項第2款，修正前罰金罰鍰提高標準條例第2條，判決
如主文。
本案經檢察官郭玄義到庭執行職務。
中    華    民    國    95    年    10    月    27    日
                  刑事第二庭    法  官  尚安雅
以上正本證明與原本無異。
如不服本判決，應於送達後10日內向本院提出上訴狀（須附繕本
）。
中    華    民    國    95    年    10    月    31    日
                                書記官  廖建興
附錄本案論罪科刑法條全文：
中華民國刑法第321條
（加重竊盜罪）
犯竊盜罪而有左列情形之一者，處6月以上、5年以下有期徒刑：
一  於夜間侵入住宅或有人居住之建築物、船艦或隱匿其內而犯
    之者。
二  毀越門扇、牆垣或其他安全設備而犯之者。
三  攜帶兇器而犯之者。
四  結夥三人以上而犯之者。
五  乘火災、水災或其他災害之際而犯之者。
六  在車站或埠頭而犯之者。
前項之未遂犯罰之。


司法院資訊處製作；財團法人民間司法改革基金會備份。
